【裁判字號】    99,審訴,1699
【裁判日期】    990702
【裁判案由】    毒品危害防制條例
【裁判全文】
臺灣高雄地方法院刑事判決            99年度審訴字第1699號
公  訴  人  臺灣高雄地方法院檢察署檢察官
被      告  甲○○
上列被告因毒品危害防制條例案件，經檢察官提起公訴（99年度
毒偵字第2204號），被告於準備程序中就被訴事實為有罪之陳述
，經本院告知簡式審判程序之旨，並聽取被告與公訴人之意見後
，本院合議庭裁定由受命法官獨任進行簡式審判程序，判決如下
：
    主  文
甲○○施用第一級毒品，累犯，處有期徒刑拾月。扣案之海洛因
包（驗前淨重分別為零點壹貳零公克、零點壹零肆公克、零點
零捌柒公克，驗後淨重分別為零點壹壹零公克、零點零玖肆公克
、零點零柒柒公克，均另含包裝袋）均沒收銷燬之；又施用第二
級毒品，累犯，處有期徒刑伍月。應執行有期徒刑壹年壹月。扣
案之海洛因包（驗前淨重分別為零點壹貳零公克、零點壹零肆
公克、零點零捌柒公克，驗後淨重分別為零點壹壹零公克、零點
零玖肆公克、零點零柒柒公克，均另含包裝袋）均沒收銷燬之。
    事實及理由
一、犯罪事實：
    黃建昌前於民國94年間，因施用毒品案件，經本院以94年度
    毒聲字第1963號裁定送觀察、勒戒後，認無繼續施用毒品之
    傾向，於94年10月26日執行完畢釋放，並由臺灣高雄地方法
    院檢察署檢察官為處分不起訴確定；復於前開觀察、勒戒執
    行完畢後5 年內之95年間，再犯施用毒品案件，經本院以95
    年度訴字第2570號判決判處有期徒刑8 月、4 月，應執行有
    期徒刑11月確定，嗣經減刑，於96年7 月16日縮刑期滿執行
    完畢。詎其仍不知悔改並戒絕毒癮，復基於施用第一級毒品
    海洛因與第二級毒品甲基安非他命之犯意，於99年3 月11日
    下午10時許，在其位於高雄縣林園鄉○○路124 巷12號住處
    內，以針筒注射之方式，施用第一級毒品海洛因1 次；繼而
    將甲基安非他命置於玻璃球內，以燒烤之方式，施用第二級
    毒品甲基安非他命1 次。嗣於同年月12日下午1 時許，甲○
    ○騎乘車牌號碼NC6- 670重型機車與洪丁貴（另案偵辦）騎
    乘車牌號碼L66-110 重型機車行經高雄縣林園鄉○○路與林
    園北路口時，因形跡可疑為警攔檢，當場在甲○○之機車旁
    地上扣得海洛因3 小包（重量如主文所示，無證據證明為另
    一持有行為），並經其同意採集尿液送驗，結果呈嗎啡、可
    待因、甲基安非他命、安非他命陽性反應，而知悉上情。
二、證據：
    上開犯罪事實，有下列證據可資證明：
  (一)高雄市立凱旋醫院99年4 月6 日濫用藥物尿液檢驗報告、毒
    品危害防制條例尿液送驗編號與真實姓名照表各1 份。
  (二)扣案之海洛因3 包（重量如主文所示）、高雄市立凱旋醫院
    99年4 月27日濫用藥物成品檢驗鑑定書1 份。
  (三)被告之自白。
三、論罪：
  (一)被告前經送觀察、勒戒執行完畢後5 年內，再犯施用毒品案
    件，其再犯本件施用毒品行為，自與毒品危害防制條例第20
    條第3 項「五年後再犯」之情形有別，是檢察官逕行起訴，
    即無不合，先予敘明。
  (二)按海洛因、甲基安非他命分別係毒品危害防制條例第2 條第
    2 項第1 、2 款所稱之第一、二級毒品，不得持有、施用。
    是核被告分別施用海洛因、甲基安非他命之行為，係犯該條
    例第10條第1 項之施用第一級毒品罪，及同條第2 項之施用
    第二級毒品罪；被告上開施用第一級毒品海洛因、第二級毒
    品甲基安非他命前所持有之第一、二級毒品部分，其持有之
    低度行為應為施用之高度行為所吸收，均不另論罪。被告所
    犯上開2 罪，犯意各別，行為互殊，觸犯構成要件不同，應
    予分論併罰。又被告前有如犯罪事實欄所述經判處有期徒刑
    並執行完畢之情形，此有臺灣高等法院被告前案紀錄表在卷
    可佐，其於徒刑執行完畢5 年之內故意再犯本件有期徒刑以
    上之罪，皆為累犯，應依法加重其刑。
四、科刑：
  (一)爰審酌被告施用毒品之行為不僅戕害自身身心健康，亦間接
    影響社會治安，被告前經觀察、勒戒後，仍未能戒斷毒癮，
    復已3 次再犯施用毒品案件經判處徒刑確定，且有強盜之前
    科及執行紀錄，有其本院院內索引卡紀錄表報表及前揭臺灣
    高等法院被告前案紀錄表在卷可稽，顯見其對毒品之依賴情
    形非輕，且平日素行非佳，並綜合考量被告犯後已坦承犯行
    等一切情狀，分別量處如主文所示之刑，及定其應執行之刑
    ，以資懲儆。
  (二)按查獲之第一級毒品，不問屬於犯人與否，均沒收銷燬之，
    毒品危害防制條例第18條第1 項前段定有明文。查扣案之白
    色粉末3 包經送驗結果，驗前淨重分別為0.120 公克、0.10
    4 公克、0.087 公克，驗後淨重分別為0.110 公克、0.094
    公克、0.077 公克，確屬第一級毒品海洛因無訛，此有前揭
    高雄市立凱旋醫院濫用藥物成品檢驗鑑定書1 紙在卷可佐。
    而該等海洛因毒品，係於查獲本件被告之同時所扣得之物，
    業經被告自承在卷。雖被告於警詢、偵查及本院準備程序中
    均一再否認扣案毒品為其所有，揆諸前揭規定及說明，不論
    是否屬於被告所有，仍應依該等規定為沒收銷燬之諭知。而
    裝盛該等第一級毒品海洛因之包裝袋，其中亦均含有無法析
    離之第一級毒品海洛因，均應依毒品危害防制條例第18條第
    1 項前段規定諭知沒收銷燬之。至鑑驗耗用之毒品既已滅失
    ，自無庸宣告沒收銷燬之。
據上論斷，應依刑事訴訟法第273 條之1 第1 項、第284 條之1
、第299 條第1 項前段，毒品危害防制條例第10條第1 項、第2
項、第18條第1 項前段，刑法第11條、第47條第1 項、第51條第
5 款，判決如主文。
本案經檢察官乙○○到庭執行職務。
中    華    民    國    99    年    7     月    2     日
                  刑事第十庭  法  官    呂明燕
以上正本證明與原本無異。
如不服本判決應於收受本判決後10日內向本院提出上訴書狀，並
應敘述具體理由，如未敘述上訴理由者，應於上訴期間屆滿後20
日內補提理由書狀於本院（均須按他造當事人之人數附繕本）「
切勿逕送上級法院」。
中    華    民    國    99    年    7     月    2     日
                              書記官    張琇晴
附錄本判決論罪科刑之法條：
毒品危害防制條例第10條
施用第一級毒品者，處六月以上五年以下有期徒刑。
施用第二級毒品者，處三年以下有期徒刑。

司法院資訊處製作；財團法人民間司法改革基金會備份。
